---
title: "Prise en main : trois idées, trois lignes"
output: rmarkdown::html_vignette
vignette: >
  %\VignetteIndexEntry{Prise en main : trois idées, trois lignes}
  %\VignetteEngine{knitr::rmarkdown}
  %\VignetteEncoding{UTF-8}
---

```{r, include = FALSE}
knitr::opts_chunk$set(collapse = TRUE, comment = "#>")
```

Ce projet réimplémente en R base, depuis leurs dérivations, les modèles
d'apprentissage et d'économétrie. On en donne ici trois aperçus. (En
développement, on charge les sources ; une fois le package installé,
`library(mlfromscratch)` suffit.)

```{r load}
library(mlfromscratch)
```

## 1. Les moindres carrés, à la main = `lm`

```{r ols}
set.seed(1); d <- data.frame(x = rnorm(50)); d$y <- 1 + 2 * d$x + rnorm(50)
maison <- ols_fit(y ~ x, d)$coefficients
reference <- coef(lm(y ~ x, d))
rbind(maison, reference)                       # identiques à la précision machine
```

## 2. Une fonction d'influence *est* un sandwich (Module 24)

La variance « plug-in » de la fonction d'influence de l'OLS **égale** l'estimateur
sandwich HC0 — c'est la même idée sous deux noms.

```{r influence}
X <- model.matrix(y ~ x, d)
inf <- influence_ols(X, d$y)                   # IC de l'OLS
c(influence = sqrt(inf$vcov[2, 2]),
  sandwich  = sqrt(vcov_hc(ols_fit(y ~ x, d), "HC0")[2, 2]))
```

## 3. La rétropropagation, par différentiation automatique (Module 28)

Le gradient d'une fonction quelconque, sans dérivée codée à la main :

```{r autodiff}
ad_grad(function(v) sum(exp(v) * sin(v)), c(0.5, -1.2, 2.0))
```

## Pour aller plus loin

Chaque module offre une **dérivation** (`derivations/`), une **implémentation**
(`R/`), des **tests** de conformité, et une **étude Monte Carlo**
(`simulations/`). Le fil conducteur — projection, fonction d'influence,
biais-variance, optimisation — est développé dans le mémoire et la synthèse
(`rapport/`).
